臺灣花蓮地方法院刑事判決
111年度易字第275號
公  訴  人  臺灣花蓮地方檢察署檢察官
被      告  游品卉


上列被告因竊盜案件，經檢察官提起公訴（111年度偵字第3167
號），被告就被訴事實為有罪之陳述，本院合議庭裁定由受命法
官獨任以簡式審判程序進行審理，判決如下：
　　主　　文
游品卉犯侵入住宅竊盜罪，處有期徒刑陸月，如易科罰金，以新
臺幣壹仟元折算壹日。未扣案之犯罪所得床單、枕頭套、發熱衣
、外套各壹件均沒收，於全部或一部不能沒收或不宜執行沒收時
，追徵其價額。
　　犯罪事實
一、游品卉於民國111年1月12日1時40分許，騎乘機車行經花蓮
    縣○○鄉○○街000號公寓前，見該公寓大門未關，竟意圖為自
    己不法之所有，基於竊盜之犯意，自該公寓大門進入該公寓
    頂樓4樓曬衣間，徒手竊取劉秀惠所有之床單、枕頭套、發
    熱衣及外套各1件（價值共約新臺幣〈下同〉2,300元）得手後
    ，旋即逃離現場。
二、案經劉秀惠訴由花蓮縣警察局新城分局報告臺灣花蓮地方檢
    察署檢察官偵查起訴。　　
　　理　　由
一、程序事項
　　被告游品卉本案所犯非死刑、無期徒刑、最輕本刑為3年以
    上有期徒刑之罪，或高等法院管轄第一審之案件，其於本院
    準備程序進行中，就被訴事實為有罪之陳述，經本院告以簡
    式審判程序之旨，並聽取檢察官及被告之意見後，由本院合
    議庭裁定改依簡式審判程序進行審理，是本案之證據調查，
    依刑事訴訟法第273條之2規定，不受同法第159條第1項、第
    161條之2、第161條之3、第163條之1及第164條至第170條規
    定之限制，合先敘明。
二、認定犯罪事實所憑之證據及理由
    上開犯罪事實，業經被告於警詢、偵訊及本院審理中均坦承
    不諱（見警卷第13-19頁、偵卷第41-42頁、本院卷第86頁）
    ，核與證人即告訴人劉秀惠於警詢之指述情節相符（見警卷
    第5-9頁），並有刑案現場照片、監視器影像翻拍照片、車
    輛詳細資料報表在卷可佐（見警卷第21-49頁），足認被告
    上開任意性自白與事實相符，堪以採信。本案事證明確，被
    告犯行堪以認定，應依法論科。
三、論罪科刑
㈠、核被告所為，係犯刑法第321條第1項第1款之侵入住宅竊盜罪
    。
㈡、被告前因犯公共危險案件，分別經本院以107年度花交簡字第
    58號判決處有期徒刑6月（併科罰金10萬元）、以107年度花
    交簡字第175號判決處有期徒刑6月確定，復因違反毒品危害
    防制條例案件，經本院以107年度花簡字第414號判決處有期
    徒刑4月確定，被告就上開罪刑接續執行，於108年7月5日縮
    短刑期假釋（因接續執行罰金易服勞役，被告於108年10月1
    2日始出監），所餘刑期付保護管束，後於108年12月15日保
    護管束期滿，假釋未經撤銷視為執行完畢，此有臺灣高等法
    院被告前案紀錄表在卷可查。被告前受有期徒刑之執行完畢
    ，5年內故意再犯本案有期徒刑以上之罪，固為累犯，惟審
    酌被告構成累犯之前案，其犯罪型態、罪名、侵害法益與本
    案均不相同，並非於一定期間內重複為同一罪質之犯罪，尚
    難認被告具有特別之惡性，或對於刑罰反應力薄弱，未能收
    其成效，而有依累犯規定加重其刑之必要，爰依司法院釋字
    第775號解釋意旨，衡酌罪刑相當原則及比例原則，不加重
    其刑。另基於精簡裁判之要求，且為符合不加重其刑之判決
    本旨，爰不於判決主文為累犯之諭知（最高法院111年度台
    上字第4354號判決意旨參照）。
㈢、爰以行為人之責任為基礎，審酌被告上揭侵入住宅竊盜之行
    為情節及法益侵害程度，及被告犯後始終坦承上開竊盜犯行
    之犯後態度，又告訴人已與被告達成調解，願無條件原諒被
    告，有調解筆錄附卷可佐（見本院卷第71-72頁），兼衡被
    告自述國小肄業之智識程度，現為便當店廚工，月薪約2萬8
    ,000元，婚姻關係消滅，無子女，無需扶養之人之家庭經濟
    狀況等一切情狀，量處如主文所示之刑，並諭知易科罰金之
    折算標準，以示懲儆。　
四、沒收
　　按犯罪所得，屬於犯罪行為人者，沒收之，於全部或一部不
    能沒收或不宜執行沒收時，追徵其價額，刑法第38條之1第1
    項前段及第3項定有明文。查本案被告竊得之床單、枕頭套
    、發熱衣及外套各1件，均未扣案，亦未實際合法發還告訴
    人，應依前揭規定諭知沒收，並於全部或一部不能沒收或不
    宜執行沒收時，追徵其價額。
據上論斷，應依刑事訴訟法第273條之1第1項、第299條第1項前
段，判決如主文。
本案經檢察官張立中提起公訴，檢察官蕭百麟到庭執行職務。
中　　華　　民　　國　　111 　年　　11　　月　　29　　日
　　　　　　　　　刑事第一庭  法　官　簡廷涓
以上正本證明與原本無異。
如不服本判決應於收受送達後20日內向本院提出上訴書狀，並應
敘述具體理由。其未敘述上訴理由者，應於上訴期間屆滿後20日
內向本院補提理由書(均須按他造當事人之人數附繕本)「切勿逕
送上級法院」。告訴人或被害人如對於本判決不服者，應具備理
由請求檢察官上訴，其上訴期間之計算係以檢察官收受判決正本
之日期為準。
因疫情而遲誤不變期間，得向法院聲請回復原狀。
中　　華　　民　　國　　111 　年　　11　　月　　30　　日

                              書記官 張亦翔

附錄本案論罪科刑法條全文：
中華民國刑法第321條
犯前條第1項、第2項之罪而有下列情形之一者，處6月以上5年以
下有期徒刑，得併科50萬元以下罰金：
一、侵入住宅或有人居住之建築物、船艦或隱匿其內而犯之。
二、毀越門窗、牆垣或其他安全設備而犯之。
三、攜帶兇器而犯之。
四、結夥三人以上而犯之。
五、乘火災、水災或其他災害之際而犯之。
六、在車站、港埠、航空站或其他供水、陸、空公眾運輸之舟、
    車、航空機內而犯之。
前項之未遂犯罰之。